【裁判字號】    97,審易,1015
【裁判日期】    970711
【裁判案由】    竊盜
【裁判全文】
臺灣高雄地方法院刑事判決            97年度審易字第1015號
公  訴  人  臺灣高雄地方法院檢察署檢察官
被      告  丙○○
                    另案於臺灣高雄監獄執行中
上列被告因竊盜案件，經檢察官提起公訴（97年度偵字第9691號
），本院判決如下：
    主  文
丙○○犯攜帶兇器竊盜罪，處有期徒刑捌月。扣案老虎鉗、美工
刀各壹支均沒收。
    事  實
一、丙○○基於意圖為自己不法所有之犯意，於民國97年3 月25
    日下午6 時30分許，在高雄縣大寮鄉○○○路磚仔窯段21及
    25-3地號土地，攜帶客觀上足以對他人生命、身體產生危害
    之兇器老虎鉗1 支及美工刀1 支，先以美工刀破壞作界址使
    用之塑膠圍網（非安全設備）後（毀損罪部分未具告訴），
    竊取甲○○所有架設於上開土地上作為塑膠圍網支撐使用之
    鐵管20支、作為通行溝渠使用之輕型鋼1 支及原作為覆蓋馬
    達使用之鐵片1 片（未扣案），得手後將之放置於以上開老
    虎鉗及鐵絲與其所騎乘車牌號碼IXK-307 號重型機車綑綁之
    手推車上時，為甲○○發現並報警到場處理，當場扣得老虎
    鉗、美工刀各1 支、鐵管20支及輕型鋼1 支。
二、案經高雄縣警察局林園分局報告臺灣高雄地方法院檢察署檢
    察官偵查起訴。
    理  由
一、按被告以外之人於審判外之言詞或書面陳述，除法律有規定
    者外，不得作為證據，刑事訴訟法第159 條第1 項固定有明
    文。惟被告以外之人於審判外之陳述，雖不符同法第159 條
    之1 至之4 之規定，而經當事人於審判程序同意作為證據，
    法院審酌該言詞陳述或書面陳述作成時之情況，認為適當者
    ，亦得為證據，同法第159條之5亦有明文。查證人甲○○於
    警詢及偵查中之證述、扣押筆錄及扣押物品目錄表及贓物領
    據、現場照片等，固為審判外之陳述而屬傳聞證據，惟公訴
    人及被告於本院審判程序中，均表示同意作為證據。本院審
    酌證人陳述及證據資料作成時之情況，核無違法取證或其他
    瑕疵，認為以之作為證據為適當，上開證人於審判外之陳述
    及相關證據資料，自得做為證據，合先敘明。
二、訊據被告丙○○固坦承其於上揭時、地攜帶老虎鉗1 支竊取
    甲○○所有之鐵管20支、輕型鋼1 支及鐵片1 片之犯罪之事
    實，惟辯稱：伊並未攜帶美工刀破壞塑膠圍網，扣案之美工
    刀係被害人甲○○事後拿至警察局云云。經查，被告上開竊
    盜犯行，業經證人即被害人甲○○於警詢、偵查及審理中之
    證述綦詳，而被告行竊後被查獲之經過，業據證人即被害人
    甲○○於偵查中結稱：「（問：被告被查獲時，他身上是否
    有發現工具？）我們沒有去翻他的東西，但我們有看到他掉
    在地上的老虎鉗及美工刀1 支」、「（問：你如何確定美工
    刀及老虎鉗是被告掉下之物？）因為我在跟他拉扯時，均從
    他的機車掉出來掉在機車的腳踏板上」等語（97年偵字第
    9691號卷，第52、53頁），於本院審理中結稱：「我那天有
    看到美工刀在他的機車腳踏墊上，警察是事後才去蒐集證據
    」、（問：被告是否有在現場陳述他只有剪破網子，沒有偷
    東西？）有的，絕對有。」、「當時我發現被告在偷竊的時
    候，我有叫被告等警方來，被告當時就跟我講我只有剪破你
    的網子，並沒有偷你的東西」、（問：你最後一次看到現場
    的塑膠網是完好的是何時？）就是案發當天中午」等語（本
    院審理卷第頁以下），再依卷附查獲現場照片所示，本件被
    竊之鐵管係架設於上開土地上作為塑膠圍網支撐使用，需將
    塑膠圍網與鐵管割離後，始得將鐵管拆卸移離現場，而上開
    土地上架設之塑膠圍籬確有部分遭破壞倒塌，參以證人甲○
    ○甫於當日中午巡視現場，當時並未發現圍網破壞之情，已
    如上述，應無他人於嗣後無端破壞該圍網之可能，衡情應係
    被告行竊時使用尖銳之切割工具，始得將鐵管與塑膠圍網分
    離，足認證人所言尚非無稽，堪予採信。此外，復有美工刀
    1 把、老虎鉗1 支扣案可資佐證，及高雄縣政府警察局林園
    分局搜索扣押筆錄、扣押物品目錄表、贓物領據1 紙、查獲
    現場相片等附卷可稽，本件事證明確，被告加重竊盜犯行洵
    堪認定，應依法論科。
二、按刑法第321 條第1 項第3 款之攜帶兇器竊盜罪，係以行為
    人攜帶兇器竊盜為其加重條件，此所謂兇器，其種類並無限
    制，凡客觀上足對人之生命、身體、安全構成威脅，具有危
    險性之兇器均屬之，且祇須行竊時攜帶此種具有危險性之兇
    器為已足，並不以攜帶之初有行兇之意圖為必要（最高法院
    79年臺上字第5253號判例意旨參照）。本件被告行竊時所攜
    帶之老虎鉗、美工刀，均屬尖銳堅硬之工具，業經本院調取
    後檢視無誤，客觀上均為足以殺傷人生命、身體之器械，顯
    為具有危險性之兇器。核其所為，係犯刑法第321 條第1 項
    第3 款之攜帶兇器竊盜罪。爰審酌被告有毒品、竊盜、妨害
    公務、妨害自由等犯罪科刑紀錄，素行不佳；甫因連續加重
    竊盜案件，經本院以96年度簡上緝字第4 號判處有期徒刑8
    月確定，再因加重竊盜案件，經本院以97年度易字第467 號
    判處有期徒刑7 月確定，現在監執行，有臺灣高等法院被告
    前案紀錄表在卷可佐，本次又不思以己力謀取財物，以竊取
    方式冀得不法之財物，行為實屬不該；然念其犯後坦承部分
    犯行，及所得財物價值僅約新台幣3,500 元，且已經被害人
    甲○○領回，被害人亦表示不予追究之意等一切情狀，量處
    如主文所示之刑，以資懲儆。扣案之老虎鉗、美工刀各1 支
    ，為被告所有供犯攜帶兇器竊盜罪所用之物，爰依刑法第38
    條第1 項第2 款宣告沒收。
據上論斷，應依刑事訴訟法第299 條第1 項前段，刑法第321 條
第1項第3款、第38條第1項第2款，判決如主文。
本案經檢察官乙○○到庭執行職務。
中    華    民    國    97    年    7    月    11    日
                        刑事第七庭  法  官  蔡廣昇
以上正本證明與原本無異。
如不服本判決應於收受本判決後10日內向本院提出上訴書狀，並
應敘述具體理由，如未敘述上訴理由者，應於上訴期間屆滿後20
日內補提理由書狀於本院（均須按他造當事人之人數附繕本）「
切勿逕送上級法院」。
中    華    民    國    97    年    7    月    11    日
                                   書記官   林豐富
附錄本案論罪科刑法條全文：
刑法第321條第1項第3款︰
犯竊盜罪而有左列情形之一者，處6月以上、5年以下有期徒刑：
三  攜帶兇器而犯之者。


司法院資訊處製作；財團法人民間司法改革基金會備份。
